臺灣臺中地方法院民事裁定
111年度勞訴字第30號
原      告  賴文喜  
被      告  東南汽車客運股份有限公司

法定代理人  黃仕旻  
訴訟代理人  黃乙醲  
上列當事人間請求損害賠償事件本院裁定如下：
    主  文
本件移送臺灣臺北地方法院。
    理  由
一、按有關勞動事件之處理，勞動事件法未規定者，適用民事訴
    訟法之規定。訴訟之全部或一部，法院認為無管轄權者，依
    原告聲請或依職權以裁定移送其管轄法院，勞動事件法第15
    條、民事訴訟法第28條第1項分別定有明文。前揭關於合意
    管轄之規定，除專屬管轄外，得排斥其他審判籍而予優先適
    用（最高法院103年度台抗字第917號、99年度台抗字第110
    號裁定意旨參照）。次按勞動事件之第一審管轄合意，如當
    事人之一造為勞工，按其情形顯失公平者，勞工得逕向其他
    有管轄權之法院起訴。勞動事件法第7條第1項前段固定有明
    文，然考其立法理由：「依民事訴訟法第24條規定，當事人
    得以合意定第一審法院，惟於勞工與雇主間之勞動事件，勞
    工與雇主訂定合意管轄約款時，因處於從屬地位多無實質磋
    商變更之餘地，為防止雇主濫用合意管轄條款，俾資保障經
    濟弱勢當事人權益，故參酌民事訴訟法第28條第2項規定意
    旨，區別勞工為原告、被告之情形，訂定第1項。許其得逕
    向其他有管轄權之法院起訴」，旨在保障處於經濟弱勢之勞
    工，不因訂定合意管轄約款，難以主張其勞動權益，故規定
    按其情形顯失公平時，賦予勞工逕向其他有管轄權之法院起
    訴之權利，非謂合意管轄之約定當然無效或不予適用。
二、查本件原告請求加班費，核屬因兩造間勞動契約所生爭議而
    涉訟之情事，符合被告提出原告簽署之勞動契約第7 條「甲
    乙雙方因本勞動契約所產生之一切民事訴訟，雙方合意以臺
    灣臺北地方法院（下稱臺北地院）為第一審訴訟管轄法院」
    （見本院卷第335頁），且為排他性之合意管轄。查，原告
    居住所為苗栗縣，被告公司登記地點為臺北市中山區，原告
    未表明系爭合意管轄約款對其有何顯失公平之情事，僅稱本
    件於臺中地方法院審理，其較為方便，但對於移去臺北地院
    沒有意見等語，又原告起訴之主張無涉於專屬管轄規範之法
    律關係，亦非小額訴訟事件，是兩造應受該合意管轄約定之
    拘束，並排斥其他審判籍而優先適用，本件自應由合意管轄
    法院即臺北地院管轄，依職權移送至管轄法院。
三、爰裁定如主文。 
中　　華　　民　　國　　111 　年　　4 　　月　　14　　日
              勞動法庭審判長   法  官　鄭舜元
　　　　　　　　　             法  官  董惠平
　　　　　　　　　             法  官  莊毓宸
正本係照原本作成。
如不服本裁定應於送達後10日內向本院提出抗告狀，並繳納抗告
費新臺幣1000元。
中　　華　　民　　國　　111 　年　　4 　　月　　14　　日
                                書記官　劉欣怡